【裁判字號】    97,親,192
【裁判日期】    980218
【裁判案由】    確認親子關係存在等
【裁判全文】
臺灣高雄地方法院民事判決               97年度親字第192號
原      告  甲○○
被      告  乙○○
上列當事人間請求確認親子關係存在事件，本院於民國98年2 月
4 日言詞辯論終結，判決如下：
    主      文
確認王信（男，95年6 月22日出生）與被告間之父子關係存在
。
訴訟費用由被告負擔。
    事實及理由
一、原告主張：原告前與被告發生婚外情，於民國95年6 月22日
    產下王信，雖被告與王信之血緣關係，經屏東基督教醫
    院DNA 親子血緣鑑定結果證實，然被告迄未向戶政機關辦理
    認領手續，原告請求確認被告與王信之親子關係等語，聲
    明如主文所示。
二、被告到庭陳稱同意原告聲明，對原告陳述及主張無意見。
三、按確認法律關係之訴，非原告有即受確認判決之法律上利益
    者，不得提起之；確認證書真偽或為法律關係基礎事實存否
    之訴，亦同。前項確認法律關係基礎事實之存否之訴，以原
    告不能提起他訴訟者為限，民事訴訟法第247 條第1 、2 項
    定有明文。查實務上對於親子間之身分關係能否據以提起確
    認之訴，原頗有爭議，並為保持身分關係之安定性而多採保
    留之態度，然現今社會醫學科技發達，父母子女之血緣關係
    ，均可經由醫學科技之鑑定，確定其親子血緣關係，而民事
    訴訟法第247 條於修正時，已擴大其適用之範圍，即法律關
    係基礎事實存否亦得提起確認之訴，則就現今醫學科技足以
    鑑定親子間之血緣關係、身分關係確定之重要性及上開民事
    訴訟法第247 條擴大確認之訴適用範圍之立法意旨以觀，應
    有准許確認親子關係存否之訴之必要，以解決任何不明之親
    子關係，除杜爭議外，亦維持家庭間之信賴與和諧。又所謂
    即受確認判決之法律上利益，係指因法律關係之存否不明確
    ，致原告在私法上之地位有受侵害之危險，而此項危險得以
    對於被告之確認判決除去之者而言，故確認法律關係存否之
    訴，苟具備前開要件，即得謂有即受確認判決之法律上利益
    ，最高法院42年度台上字第1031號判例意旨可供參照。查本
    件原告主張被告為王信之生父，其間有親子血緣關係，惟
    未經被告認領，導致王信之身分不明確，而該不明確之親
    子關係，致王信在私法上之地位有受侵害之危險，該危險
    得以確認判決除去之，原告自得起訴除去此不實之親子關係
    ，應認本件有即受確認判決之法律上利益，合先敘明。
四、經查，原告主張被告為王信之生父，業據其提出戶籍謄本
    及屏東基督教醫院親子鑑定結果報告書為證，且該親子鑑定
    報告結論認為：「乙○○與王信之檢體，其相對應之各
    DNA 型別均無矛盾，存在血緣關係之機率為99.9999%」。被
    告對於上開事實亦自認在卷，足證原告主張王信與被告間
    具親子血緣關係等情，堪予採信。從而，原告請求確認王信
    與被告間之親子關係存在，為有理由，應予准許。
五、訴訟費用負擔之依據：民訴訴訟法第78條。
中    華    民    國    98    年    2     月    18    日
                  家事法庭法  官  王俊隆
正本係照原本作成。
如不服本判決，應於送達後20日內，向本院提出上訴狀。
中    華    民    國    98    年    2     月    18    日
                          書記官  蔡金臻


司法院資訊處製作；財團法人民間司法改革基金會備份。
